臺灣臺南地方法院刑事判決
111年度交簡上字第184號
上  訴  人  
即  被  告  蘇柏翰


上列上訴人因過失傷害案件，不服本院民國111年6月15日111年
度交簡字第2245號第一審判決（聲請簡易判決處刑書案號：111
年度調偵字第994號），並就被訴事實為有罪之陳述，經告知簡
式審判程序之旨，並聽取被告與公訴人意見後，本院管轄之第二
審合議庭裁定進行簡式審判程序，判決如下：
    主      文
上訴駁回。
蘇柏翰緩刑貳年。
    事實及理由
一、本案上訴人即被告蘇柏翰所犯為死刑、無期徒刑、最輕本刑
    3年以上有期徒刑以外之罪，亦非屬高等法院管轄之第一審
    案件，其於本院準備程序及審理中就被訴事實均為有罪之陳
    述，經告知簡式審判程序之旨，並聽取檢察官及被告之意見
    後，本院合議庭依刑事訴訟法第364條、第273條之1第1項裁
    定進行簡式審判程序，是本案之證據調查，依同法第273條
    之2規定，不受同法第159條第1項、第161條之2、第161條之
    3、第163條之1，及第164條至第170條所規定證據能力認定
    及調查方式之限制，合先敘明。
二、本案經本院審理結果，認原審以被告犯刑法第284條前段之
    過失傷害罪，並適用同法第62條前段（自首）、第41條第1
    項前段，刑法施行法第1條之1，以簡易判決判處拘役50日，
    如易科罰金以新臺幣（下同）1,000元折算1日，其認事用法
    及量刑均無不當，應予維持(詳下述)，除證據部分補充被告
    於本院審理中之自白及本院勘驗筆錄、截圖各1份外，其餘
    均引用第一審判決書記載之事實、理由及證據（如附件）。
三、本件被告以其與告訴人辛祐增達成和解，其坦承犯行，希望
    能給予緩刑為由提起上訴。本院認原審係基於調查審理所認
    定之事實，認為被告涉犯刑法第284條前段之過失傷害罪，
    審酌被告之品性、生活狀況、智識程度（大學畢業）、職業
    、素行、家庭經濟狀況、犯罪方法、違反注意義務之程度、
    過失比例，犯後態度、並未與告訴人達成和解，及告訴人所
    受傷害程度等一切情狀，量處被告拘役50日，並諭知如易科
    罰金以1,000元折算1日之標準，認事用法均無違誤，被告上
    訴後於本院審理時坦承犯行，並未指摘原審判決有任何認事
    用法違背法令之處，其提起上訴，為無理由，應予駁回。
四、另查被告前未曾受有期徒刑以上刑之宣告，有臺灣高等法院
    被告前案紀錄表在卷可參，被告因一時疏忽未注意交通安全
    ，觸犯本案犯行肇致告訴人受傷，於本院審理時已坦承犯行
    ，深表悔悟，並與告訴人於本院調解成立，此有本院111年
    度南司簡調字第768號調解筆錄1份在卷可參，足認被告有知
    錯改過之意，諒被告應知所警惕，所宣告之刑以暫不執行為
    適當，爰諭知緩刑2年。
據上論斷，依刑事訴訟法第455條之1第1項、第3項、第364條、
第368條、第373條、第273條之1，判決如主文。
本案經檢察官蘇榮照聲請以簡易判決處刑，經檢察官黃信勇到庭
執行職務。
中　　華　　民　　國　　111 　年　　10　　月　　18　　日
                  刑事第十三庭  審判長法  官  莊政達
                                      法  官  吳彥慧
                                      法  官  李音儀
以上正本證明與原本無異。
不得上訴。
　　　　　　　　　　　　　　　　　　　書記官  陳怡蓁
中　　華　　民　　國　　111 　年　　10　　月　　18　　日

附件：
臺灣臺南地方法院刑事簡易判決
111年度交簡字第2245號
聲　請　人　臺灣臺南地方檢察署檢察官
被　　　告　蘇柏翰　男　(民國00年0月00日生)
　　　　　　　　　　身分證統一編號：Z000000000號
　　　　　　　　　　住○○市○○區○○○街000號
上列被告因過失傷害案件，經檢察官聲請以簡易判決處刑（111
年度調偵字第994號），本院判決如下：
    主  文
蘇柏翰犯過失傷害罪，處拘役伍拾日，如易科罰金，以新臺幣壹
仟元折算壹日。
    犯罪事實
一、蘇柏翰於民國110年7月6日18時4分許，駕駛車牌號碼000-00
    00號自用小客車（下稱甲車），由南往北方向，沿臺南市中
    西區西門路2段行駛至該路段與同市區民族路2段交岔路口（
    西門圓環）北側時，本應注意車前狀況，且依當時天候晴、
    日間自然光線、柏油路面、乾燥、無缺陷、無障礙物、視距
    良好等情，並無不能注意之情事，竟疏未注意及此，貿然前
    行；適辛祐增騎乘車牌號碼000-000號普通重型機車（下稱
    乙車），由東往西方向，沿西門圓環環外右轉車道右轉至西
    門路2段時，亦疏未注意轉彎車應讓直行車先行，二車因而
    擦撞，致辛祐增倒地，並因此受有左側顏面骨閉鎖性骨折、
    左側肱骨上端閉鎖性骨折、左側臉部及膝部擦挫傷等傷害。
    嗣經員警據報到場處理，蘇柏翰自承為肇事者，並願接受裁
    判，而為警查悉上情。
二、案經蘇柏翰自首暨辛祐增訴由臺南市政府警察局第二分局報
    告臺灣臺南地方檢察署檢察官偵查聲請簡易判決處刑。
    理  由
一、犯罪事實之認定
    訊據被告矢口否認有何過失傷害犯行，辯稱：其正常行駛在
    車道上，在碰撞之前沒有也無法注意到對方云云。
（一）被告於110年7月6日18時4分許，駕駛甲車，由南往北方向
      ，沿臺南市中西區西門路2段行駛至該路段與同市區民族
      路2段交岔路口（西門圓環）北側時，適告訴人騎乘乙車
      ，由東往西方向，沿西門圓環環外右轉車道右轉至西門路
      2段，二車因而擦撞，致告訴人倒地，並因此受有左側顏
      面骨閉鎖性骨折、左側肱骨上端閉鎖性骨折、左側臉部及
      膝部擦挫傷等傷害等事實，業據告訴人陳述明確，並有道
      路交通事故調查報告表（一）、（二）、現場圖、郭綜合
      醫院診斷證明書、車號查詢汽車車籍、車號查詢機車車籍
      、證號查詢汽車駕駛人、道路交通事故照片、監視器錄影
      翻拍照片、行車紀錄器錄影翻拍照片附卷可稽，被告亦不
      爭執，堪可認定。
（二）按汽車行駛時，駕駛人應注意車前狀況；汽車行駛至交岔
      路口，轉彎車應讓直行車先行，道路交通安全規則第94條
      第3項前段、第102條第1項第7款，分別定有明文。經查：
      被告駕駛甲車、告訴人騎乘乙車行經上開交岔路口時，本
      應分別注意履行上開注意車前狀況、轉彎車應讓直行車先
      行之行車義務，而當時天候晴、日間自然光線、柏油路面
      、乾燥、無缺陷、無障礙物、視距良好等情形，亦有上開
      道路交通事故調查報告表（一）附卷可稽，顯見並無不能
      注意之情事。又依據甲車之行車紀錄器錄影翻拍照片及現
      場圖，被告視野可見告訴人騎乘乙車沿西門圓環環外右轉
      車道右轉，時間至少達2秒，而甲車及乙車欲前進之西門
      路2段，僅內側車道禁行機慢車，亦即乙車仍可行駛於甲
      車欲行駛之外側車道，並非必行駛於機慢車優先道，則被
      告自應注意乙車之動態以免衍生交通事故。再者，機慢車
      優先道雖由機慢車優先通行，然在一定情況下，仍允許其
      他車種之車輛行駛，則乙車右轉進入機慢車優先道時，自
      應禮讓直行之車輛先行，以免衍生交通事故。本件被告與
      告訴人均疏未注意履行上開行車義務，以致二車擦撞，導
      致告訴人倒地，並因此受傷，足認被告及告訴人均有過失
      。又本案經檢察官送請臺南市車輛行車事故鑑定覆議委員
      會覆議，覆議結果為：告訴人駕駛普通重型機車，轉彎車
      未讓直行車先行，為肇事主因；被告駕駛自小客車，未注
      意車前狀況，為肇事次因等情，有臺南市車輛行車事故鑑
      定覆議委員會111年3月14日南覆0000000號案覆議意見書
      在卷可憑（參見調偵卷第13頁至第13頁背面），益證被告
      與告訴人就本件行車事故之發生，均有過失。本件告訴人
      既因上開行車事故受有上開傷害，則被告之過失與告訴人
      所受之傷害結果間，即具有相當因果關係。至於告訴人雖
      亦未履行轉彎車應讓直行車先行之行車義務，而就本件行
      車事故之發生與有過失，然不能因此解免被告之過失責任
      ，併此敘明。
（三）綜上所述，本案事證明確，被告犯行堪可認定，應依法論
      科。
二、論罪科刑
（一）核被告所為，係犯刑法第284條前段之過失傷害罪。
（二）本件交通事故發生後，報案人或勤指中心轉來資料並未報
      明肇事人姓名，處理人員前往現場處理時，肇事人在場，
      並當場承認為肇事人等事實，有臺南市政府警察局第二分
      局交通分隊道路交通事故肇事人自首情形紀錄表在卷可按
      （參見警卷第31頁），堪認被告於肇事後，未經有偵查權
      之公務員或機關發覺其犯嫌前，已向到場處理之警員坦承
      肇事而願接受裁判，應符合刑法第62條自首規定，爰依該
      條前段之規定減輕其刑。
（三）爰審酌被告之素行（前無因案經法院論罪科刑之紀錄，臺
      灣高等法院被告前案紀錄表附卷可稽）、智識程度（大學
      學歷）、職業（金融保險業）、家庭經濟狀況、犯罪方法
      、違反注意義務之程度、過失比例、犯後態度、與告訴人
      無特殊關係、迄未能與告訴人和解、告訴人所受傷害非輕
      等一切情狀，量處如主文所示之刑，併諭知易科罰金之折
      算標準。
三、如不服本判決，得自收受送達之日起20日內向本院提出上訴
    狀，上訴於本院第二審合議庭（須附繕本）。
據上論斷，依刑事訴訟法第449條第1項前段，刑法第284條前段
、第62條前段、第41條第1項前段，刑法施行法第1條之1第1項，
逕以簡易判決處刑如主文。
本件經檢察官蘇榮照聲請以簡易判決處刑。
中　　華　　民　　國　　111 　年　　6 　　月　　15　　日
                  刑事第九庭  法  官  李俊彬
以上正本證明與原本無異。
                              書記官 李俊宏
中　　華　　民　　國　　111 　年　　6 　　月　　15　　日
附錄本案論罪科刑法條：
中華民國刑法第284條
（過失傷害罪）
因過失傷害人者，處 6 月以下有期徒刑、拘役或 5 百元以下罰
金，致重傷者，處 1 年以下有期徒刑、拘役或 5 百元以下罰金
。